臺灣臺南地方法院刑事判決
111年度交簡上字第94號
上  訴  人  潘聖文
即  被  告          

上列上訴人即被告因過失傷害案件，不服本院民國111年3月29日
111年度交簡字第611號所為第一審簡易判決（聲請簡易判決處刑
案號：臺灣臺南地方檢察署110年度偵字第21231號），提起上訴
，本院管轄之第二審地方法院合議庭判決如下：
    主  文
上訴駁回。
    事實及理由
一、本案經本院審理結果，認第一審刑事簡易判決認事用法及量
    刑均無不當，應予維持，除補充「被告潘聖文於本院準備程
    序及審理中之自白」為證據外，餘並引用第一審刑事簡易判
    決書記載之犯罪事實、證據及理由（如附件）。
二、上訴人即被告上訴意旨略以：上訴人於肇事後，未被有偵查
    權限之機關或公務員發覺前，即向到場處理之員警坦承車禍
    事實，原審竟未予審酌，且因告訴人請求賠償金額過高，礙
    於本身經濟壓力收入不高致調解無法成立，非無賠償之意，
    原判決量刑過重等語。
三、經查：
㈠、按量刑之輕重，係屬法院得依職權自由裁量之事項，苟於量
    刑時，已依行為人之責任為基礎，並斟酌刑法第57條所列情
    狀，而未逾越法定範圍，又未濫用其職權，即不得遽指為違
    法（最高法院98年度台上字第6660號判決意旨參照）；且在
    同一犯罪事實與情節，如別無其他加重或減輕之原因，下級
    審法院量定之刑，亦無過重或失輕之不當情形，則上級審法
    院對下級審法院之職權行使，原則上應予尊重（最高法院85
    年度台上字第2446號判決意旨參照）。是法官於個案審判時
    ，依個案情節加以審酌量刑，倘無裁量濫用情事，要難謂 
    其有違法、不當之處。
㈡、原審簡易判決以被告所犯過失傷害罪事證明確，且被告係對
    於本件未發覺之罪自首而受裁判，依刑法第62條前段規定減
    輕其刑（原審判決有關本案犯罪事實、證據及適用之法律於
    引用聲請簡易判決處刑書時即有記載），並審酌被告的過失
    情節明顯，且告訴人受傷情形非輕，以及被告雖未與告訴人
    和解，然在調解中已表達願意支付之賠償金額等節，適用刑
    事訴訟法第449條第1項、第454條第2項規定，判決被告犯汽
    車駕駛人行經行人穿越道不依規定讓行人優先通行過失傷害
    罪，處有期徒刑4月，如易科罰金，以新臺幣1仟元折算1日
    。本院核原判決之認事用法，並無違法、不當之處，量刑亦
    未逾越法律所規定之範圍，而屬妥適。本件被告以前開上訴
    理由提起上訴，並無理由，應予駁回。
據上論斷，應依刑事訴訟法第455條之1第1項、第3項、第364條
、第373條、第368條判決如主文。
本案經檢察官徐書翰聲請簡易判決處刑，檢察官林容萱到庭執行
職務。
中　　華　　民　　國　　111 　年　　6 　　月　　22　　日
                  刑事第四庭  審判長法  官  陳本良 
                                    法  官  張菁
                                    法  官  王鍾湄
以上正本證明與原本無異。
不得上訴。
                                    書記官  吳幸芳
中　　華　　民　　國　　111 　年　　6 　　月　　22　　日
附錄本案論罪科刑法條：
中華民國刑法第284條：
因過失傷害人者，處1年以下有期徒刑、拘役或10萬元以下罰金
；致重傷者，處3年以下有期徒刑、拘役或30萬元以下罰金。
附件：原審簡易判決1件